【裁判字號】    95,抗,60
【裁判日期】    950920
【裁判案由】    聲請撤銷緩刑
【裁判全文】
臺灣高等法院花蓮分院刑事裁定            95年度抗字第60號
抗  告  人  甲○○
上列抗告人因違反電信法案件，不服臺灣花蓮地方法院中華民國
95年7月24日撤銷緩刑裁定（95年度撤緩字第24號），提起抗告
，本院裁定如下：
    主  文
抗告駁回。
    理  由
一、抗告意旨略以：
（一）原撤緩裁定認抗告人所受臺灣花蓮地方法院91年度訴字第
      208號判決，確定日為民國 (下同)93 年12月7日，惟抗告
      人於93年1月7日收受該判決後，即因未上訴而告確定，故
      原裁定就前案判決確定日之認定有誤，抗告人並非前揭判
      決確定後3個月內即再犯詐欺等罪。
（二）依新修正刑法第75條、第75條之1修正理由，對得否撤銷
      緩刑應自再犯案之情節輕重予以裁量。本件抗告人於受前
      揭判決逾1年後始再犯詐欺等罪，且犯後積極與被害人和
      解、主動賠償、態度良好，該案若非有前案之影響，非無
      獲得緩刑之機會，該後案係因再犯而遭重罰，若再予撤銷
      緩刑，豈非一案兩罰？
（三）且抗告人目前有穩定之工作，並係家中主要經濟來源，依
      新修正刑法犯罪情節較輕或受可易科罰金有期徒刑宣告者
      ，應可不被撤銷緩刑，抗告人就所犯之罪已知悔悟，且母
      親罹有精神疾病，妻子又係大陸人士，請求撤銷原撤緩裁
      定云云。
二、經查：
（一）抗告人甲○○前因違反電信法案件，經臺灣花蓮地院於93
      年1月7日，以91年度訴字第208號判決，判處有期徒刑6月
      ，如易科罰金以300元折算1日，緩刑5年，並於確定後之
      93年3月2日移送執行，有臺灣高等法院被告全國前案紀錄
      表在卷可稽，原裁定認係於同年12月7日確定，容有違誤
      ，附予敘明。
（二）按「於中華民國94年1月7日刑法修正施行前，受緩刑之宣告
      ，94年1月7日修正刑法施行後，仍在緩刑期內者，適用94年
      1月7日修正施行之刑法第75條、第75條之1及第76條規定。
      」，刑法施行法第6條之1定有明文。是依舊刑法宣告緩刑，
      迄新刑法施行仍在緩刑期內者，應逕用新刑法第75條、第75
      條之1之規定撤銷緩刑宣告，無庸比較新舊法何者有利於受
      刑人之問題。原裁定依新刑法第2條第1項比較新舊刑法對於
      緩刑之規定後，認新刑法對抗告人有利而適用新刑法，漏未
      注意刑法施行法第6條之1特別規定。
（三）且本件抗告人係於緩刑期內另犯罪，即係刑法第75條之1
      第1項第2款之緩刑期內故意犯他罪而受得易科罰金之有期
      徒刑宣告確定之情形，非原裁定所援引同法第75條之1第1
      項第1款之緩刑前故意犯他罪而受得易科罰金之有期徒刑
      宣告確定，此部份應屬原審引用法條錯誤，惟與撤銷緩刑
      結果並無不合，均併予敘明。
（四）依刑法第75條之1第1項第2款規定：受緩刑之宣告而有於
      緩刑期內因故意犯他罪，而在緩刑期內受得易科罰金之有
      期徒刑、拘役或罰金之宣告確定者，足認原宣告之緩刑難
      收其預期效果，有執行刑罰之必要者，得撤銷其宣告。本
      件抗告人前係因於89年9月間起至同年11月間止，以先盜
      接他人電話使用，再利用行動電話及電腦網路，並偽造文
      書之方式詐騙財物，涉犯電信法第56條第1項、刑法第216
      條、第212條、第210條、第339條第1項之罪，經法院綜合
      其個人及家庭環境因素，而量處有期徒刑6月，得易科罰
      金，並緩刑5年，有臺灣花蓮地方法院91年度訴字208 號
      判決書附卷可參。嗣抗告人自該案確定後移送執行 (93
      年3月2日)起計算5年之緩刑期間，其竟於相距不到1年之
      緩刑期內，即94年2月24日與同年月28日，再分別以利用
      電腦網路刊載提供綁票對象方式煽惑他人犯罪及以販賣文
      憑之方式犯詐欺案件，經臺灣臺南地方法院於94年12月9
      日，以94年度簡字第2932號判決，判處煽惑他人犯罪部分
      處有期徒刑2月，詐欺罪處有期徒刑4月，經定執行刑為5
      月，如易科罰金以300元折算1日，並於95年2月6日確定，
      此亦有臺灣臺南地方法院94年簡字第2932號判決書及臺灣
      高等法院被告全國前案紀錄表在卷足憑。
（五）參以抗告人於前案緩刑期內，另故意再犯2罪，一罪為因
      與被害人有嫌隙，即上網聲稱被害人為富家子，並提供作
      為綁票之對象，後又另行起意於網路上以販賣文憑之方式
      詐取財物，該2罪雖經定執行刑為得易科罰金之有期徒刑
      ，惟其犯罪行為性質與前案所犯之罪相近，顯見前案緩刑
      之宣告對抗告人並無預期效果。抗告人受5年緩刑之宣告
      於未滿1年時，即以相仿之手法再犯罪，其利用網路犯罪
      之惡性並未因前案給予改過機會而收斂，既於法律上已給
      予本件抗告人一次悔悟之機會，而抗告人竟於前案緩刑宣
      告之執行未滿1年，再以相同手法犯罪，非僅難「預期」
      抗告人已因該審判程序而能遵守法律之規定，並深切記取
      其行為對他人傷害之教訓，且已實際違反法律之規定，於
      此情形下，惟有執行刑罰，始得令抗告人知所警惕，故本
      院認原宣告之緩刑，確已難收其預期效果，而有撤銷其緩
      刑之必要，原裁定依臺灣花蓮地院檢察署檢察官之聲請，
      撤銷抗告人前開緩刑宣告，經核並不無當。
（六）至被告縱於後案積極與被害人和解、並賠償被害人，該案
      並因而審酌其態度予以從輕量刑，就所犯2案分別量處輕
      刑，並未因前案而受較重之處罰。況依後案，被告已分別
      2 次違反緩刑規定，其無獲得緩刑之機會，本屬當然。又
      抗告人前揭經論處之罪刑原即係犯數罪，並無所謂「一案
      兩罰」之情形，抗告人於此顯有重大誤解。又其所述家庭
      及工作狀況，本即於其從事違法行為之際即需自行考慮，
      抗告人於行為之際毫未慮及其罹有疾病之母親，更甚而完
      全未顧及被害人之權益，僅念及自身權利，尚不足為衡量
      是否撤銷緩刑之原因。是抗告人執上述抗告理由，指摘原
      裁定不當，尚難認有理由，應予駁回。
三、據上論斷，依刑事訴訟法第412條，裁定如主文。
中    華    民    國    95    年      9    月    20   日
                         審判長法  官  何方興
                               法  官  蔡勝雄
                               法  官  王紋瑩
以上正本證明與原本無異。
本件不得再抗告。
                               書記官  吳家瑩
中    華    民    國    95    年    9     月    20    日


司法院資訊處製作；財團法人民間司法改革基金會備份。
